臺灣臺中地方法院刑事判決　　　　　　94年度重訴字第1838號
公　訴　人　台灣台中地方法院檢察署檢察官
被　　　告　丙○○
　　　　　　　　　（現另案在臺灣臺中監獄臺中分監執行中）
選任辯護人　袁烈輝律師
上列被告因毒品危害防制條例案件，經檢察官提起公訴（九十四
年度毒偵字第二九一八號），本院判決如下：
    主    文
丙○○連續販賣第一級毒品，累犯，處有期徒刑拾壹年，褫奪公
權伍年，扣案如附表二所示第一級毒品海洛因沒收銷燬之及扣案
如附表四所示之販賣第一級毒品所得新台幣萬捌仟元、手提袋
壹只、研磨器壹個、糖貳包、電子磅秤貳個、分裝袋貳包均沒收
；又連續販賣第二級毒品，累犯，處有期徒刑伍年，扣案如附表
三所示第二級毒品安非他命沒收銷燬之及扣案如附表四所示之販
賣第二級毒品所得新台幣貳萬壹仟元、電子磅秤貳個、分裝袋貳
包均沒收。應執行有期徒刑拾伍年，褫奪公權伍年，扣案如附表
二、三所示第一級毒品海洛因、第二級毒品安非他命均沒收銷燬
之及扣案如附表四所示之物均沒收。
    犯罪事實
一、丙○○於民國（下同）九十年間因毒品危害防制條例案件，
    經本院分別判處有期徒刑五月、七月，並定應執行有期徒刑
    十月確定，於九十二年七月一日縮短刑期執行完畢。詎仍不
    知悔改，其明知海洛因、安非他命分別係毒品危害防制條例
    第二條第二項第一、二款規定之第一、二級毒品，不得持有
    、販賣，竟分別基於販賣第一級毒品海洛因、第二級毒品安
    非他命以營利之概括犯意，先於九十三年十月間某日起，在
    台中市○○○街、五權八街附近，向真實姓名年籍不詳綽號
    「老猴」之成年男子，分別以每兩第一級毒品海洛因、第二
    級毒品安非他命新台幣（下同）十六萬元、一萬五千元價格
    購入，再將購入塊狀之第一級毒品海洛因以研磨器研磨成粉
    狀並摻入糖加以稀釋，然後以分裝袋及電子磅秤分別將第一
    級毒品海洛因、第二級毒品安非他命分裝成重量不等之包裝
    以供販賣圖利，並以其所持用之0000000000、0000000000、
    0000000000、0000000000、0000000000號行動電話為聯絡販
    賣第一級毒品海洛因、第二級毒品安非他命之工具，而自九
    十三年十月中旬某日起至九十四年二月一日止，連續在台中
    市○○○路與忠明路口、台中港路與漢口路口、青海路與漢
    口路口、青海路與文心路口（麥當勞前）、台中市○區○○
    路一七八巷十三之四號六樓丁○○住處等地，將第一級毒品
    海洛因販賣予辛○○（計二十次）、戊○○（計三次），每
    次各一小包（重量不等），價格分別為一萬四千元、二千元
    、一千元不等，及將第二級毒品安非他命販賣予子○○（計
    七次），每次一小包（重量不等），價格分別為四千元、三
    千元、二千元不等，或由丁○○利用進入電信公司或網路遊
    戲公司之網站，盜刷他人信用卡用以繳交丙○○之行動電話
    通話費用，或幫丙○○儲值網路遊戲點數及行動電話儲值卡
    之方式，向丙○○換取（即購買）第一級毒品海洛因、第二
    級毒品安非他命，而由丙○○將第一級毒品海洛因販賣予丁○○（計三次），每次一小包，及將第二級毒品安非他命販
    賣予丁○○（計二次），每次一小包，而安非他命部分由丁○○供己施用，另海洛因部分則由丁○○無償轉讓予其同居
    女友壬○○施用，其販賣之時間、地點、對象、方式、次數
    、價格等詳如附表一所示。嗣於九十四年二月二日下午四時
    五十分許，為警持本院核發之搜索票在丙○○位於台中市○○區○○路二二五巷十七號十二樓之三租屋處執行搜索，扣
    得其所有如附表二、三、四所示之物。
二、案經台中市警察局第一分局報請臺灣臺中地方法院檢察署檢
    察官偵查起訴。
    理    由
一、訊之被告丙○○固坦承於九十三年十月間某日起，在台中市
    ○○○街、五權八街附近，向真實姓名年籍不詳綽號「老猴
    」之成年男子，分別以每兩第一級毒品海洛因、第二級毒品
    安非他命十六萬元、一萬五千元價格購入，再將購入塊狀之
    第一級毒品海洛因以研磨器研磨成粉狀並摻入糖加以稀釋，
    然後以分裝袋及電子磅秤分別將第一級毒品海洛因、第二級
    毒品安非他命分裝成重量不等之包裝，嗣於前開時地為警持
    本院核發之搜索票執行搜索，扣得其所有如附表二、三、四
    所示之物等情，然矢口否認有何販賣第一、二級毒品之犯行
    ，辯稱：伊未將第一、二級毒品分別販賣予辛○○、戊○○
    、子○○，亦未由丁○○幫伊繳交行動電話通話費用，或幫
    伊儲值網路遊戲點數及行動電話儲值卡之方式，向伊換取第
    一、二級毒品，且扣案之第一、二級毒品係供伊施用，並非
    供販賣用云云。惟查：(一)戊○○於九十三年十一月上旬某日
    、九十三年十二月十七日、九十四年二月一日，先以所持用
    0000000000號行動電話與被告所持用0000000000號行動電話
    聯絡欲購買毒品海洛因，並均約定在台中市○○路與文心路
    口交易，然後由被告將毒品海洛因一小包（重量不等）販賣
    予戊○○計三次，價格二千元一次、一千元二次等情，業據
    證人戊○○於九十四年三月九日偵查中及本院審理行交互詰
    問時結證在卷；且依證人戊○○所持用0000000000號行動電
    話雙向通聯紀錄所示，其所持用上開行動電話於九十三年十
    一月間、九十三年十二月間、九十四年二月一日曾分別與被
    告所持用0000000000、0000000000、0000000000號行動電話
    聯絡通話，有證人戊○○所持用0000000000號行動電話雙向
    通聯紀錄乙份附卷可稽；又依被告所持用0000000000號行動
    電話監聽譯文所示，證人戊○○於九十三年十二月十七日曾
    以所持用0000000000號行動電話與被告所持用0000000000號
    行動電話聯絡，內容談論有關購買毒品海洛因並交易之事，
    亦有被告所持用0000000000號行動電話監聽譯文乙份附卷可
    查，顯見被告確先後於九十三年十一月上旬某日、九十三年
    十二月十七日、九十四年二月一日，先由戊○○以所持用00
    00000000號行動電話與其所持用0000000000、0000000000、
    0000000000號行動電話聯絡欲購買毒品海洛因，並均約定在
    台中市○○路與文心路口交易，然後由被告將毒品海洛因一
    小包（重量不等）販賣予戊○○計三次，價格二千元一次、
    一千元二次甚明。(二)辛○○自九十三年十一月上旬某日起至
    九十四年一月九日止，先以所持用0000000000號行動電話與
    被告所持用0000000000號行動電話聯絡欲購買毒品海洛因，
    並約定在台中市○○○路與忠明路口、台中港路與漢口路口
    、青海路與漢口路口等處交易，然後由被告將毒品海洛因一
    小包（重量不等）販賣予辛○○計二十餘次，價格為一萬四
    千元、二千元、一千元不等，辛○○平均每隔二、三天向被
    告購買一次，而最後一次即九十四年一月九日，在台中市○○路與漢口路口，向被告購買毒品海洛因一小包價格二千元
    等情，業經證人辛○○於九十四年二月七日警詢時供明在卷
    ；且依被告所持用0000000000號行動電話監聽譯文所示，證
    人辛○○於九十三年十二月十九日曾以所持用0000000000號
    行動電話與被告所持用0000000000號行動電話聯絡，內容談
    論有關購買毒品海洛因之事，此有被告所持用0000000000號
    行動電話監聽譯文乙份附卷可查；參以扣案被告之毒品海洛
    因多達八十三包，並分裝成毛重零點四公克（二包）、零點
    五公克（八包）、零點六公克（七包）、零點八公克（三包
    ）、一公克（四包）、一點一公克（三包）、一點二公克（
    九包）、一點四公克（四包）、二公克（一包）、二點一公
    克（十二包）、二點四公克（一包）、二點五公克（一包）
    、四公克（八包）、四點三公克（十包）、十九點五公克（
    一包）、三十五點二公克（一包）、三十九公克（八包），
    亦有扣押物品目錄表附卷可稽，足見尚非供被告自己施用，
    顯係供販賣所用；雖證人辛○○於本院審理行交互詰問時結
    證稱：伊未曾向被告購買毒品海洛因，但曾出資二次分別為
    一千元、二千元，由被告出面購買毒品海洛因，而伊在警詢
    所述不實在，因當時製作伊筆錄之警員甲○○向伊說，如果
    伊不照其所講的陳述就要移送伊父親施用毒品，因為在伊住
    處也有查到注射針筒，所以伊才依照警員甲○○所講的陳述
    等語，惟依證人甲○○到庭結證稱：辛○○之警詢筆錄均是
    依照其之意思陳述紀錄的，且未在其住處查到注射針筒，而
    是在台中市○○路與民權路口查獲辛○○等語，可見證人辛○○於本院審理行交互詰問時之上開證述，尚非實情，應以
    其於九十四年二月七日警詢時之上開供述為可採。亦見被告
    確自九十三年十一月上旬某日起至九十四年一月九日止，先
    由辛○○以所持用0000000000號行動電話與被告所持用0000
    000000、0000000000號行動電話聯絡欲購買毒品海洛因，並
    約定在台中市○○○路與忠明路口、台中港路與漢口路口、
    青海路與漢口路口等處交易，然後由被告將毒品海洛因一小
    包（重量不等）販賣予辛○○計二十餘次，價格為一萬四千
    元、二千元、一千元不等無疑，而因辛○○向被告購買毒品
    海洛因時間非短，且次數頻繁，衡之常情，實難牢記購買之
    確定次數及每次購買之價格，茲為顧及被告之權益，本院採
    最有利於被告之認定，以被告販賣毒品海洛因予辛○○計二
    十次，價格一萬四千元一次、二千元一次、一千元十八次。
    (三)子○○自九十三年十月中旬某日起至九十三年十二月十三
    日止，先以所持用0000000000號行動電話與被告所持用0000
    000000、0000000000、0000000000號行動電話聯絡欲購買毒
    品安非他命，並均約定在台中市○○路與文心路口之麥當勞
    前交易，然後由被告將毒品安非他命一小包（重量不等）販
    賣予子○○共七、八次，子○○每隔七至十天（偵查中稱約
    一星期）向被告購買一次，每次購買三千五百元至四千元不
    等（偵查中稱三千元至五千元不等），而最後一次即九十三
    年十二月十三日在同一地點，向被告購買毒品安非他命一小
    包價格二千元等情，此經證人子○○於九十四年二月七日警
    詢時供明及於九十四年三月二十二日偵查中結證在卷；參以
    扣案被告之毒品安非他命計有十四包，並分別包裝成毛重一
    點四公克（一包）、三點七公克（八包）、六點五公克（一
    包）、十九點六公克（二包）、三十八公克（二包），亦有
    扣押物品目錄表附卷可稽，足見尚非供被告自己施用，應係
    供販賣所用無疑。雖證人子○○於本院審理行交互詰問時結
    證稱：伊未曾向被告購買毒品安非他命，而是與被告每人各
    出三千五百元一起去向綽號「阿和」之成年男子購買，自九
    十三年九月份起至同年十二月份止，約一星期合資購買一次
    ；伊在警詢時雖有如筆錄記載之供述，但此是警員癸○○引
    導伊講的，且係遭警員癸○○脅迫，其告以若不供述向被告
    購買安非他命，要將伊移送施用毒品等語，核與被告經本院
    行隔離訊問時供稱：伊未曾與子○○合資一起去購買毒品安
    非他命，而是子○○陪同伊前往台中市○○○街、五權八街
    附近，向綽號「老猴」之成年男子購買毒品安非他命等語未
    合，且依證人癸○○到庭結證稱：子○○之警詢筆錄伊只是
    記錄該筆錄的內容，並未引導及脅迫子○○如何供述，該筆
    錄內容均是子○○依其自由意思所為之供述等語，可見證人
    子○○於本院審理行交互詰問時之上開證述，尚非實情，應
    以其於九十四年二月七日警詢時及於九十四年三月二十二日
    偵查中之上開供證述為可採。而因子○○向被告購買毒品安
    非他命時間非短，次數非少，衡之常情，實難牢記購買之確
    定次數及每次購買之間隔、價格等，以致其於警詢、偵查中
    之供述稍有出入，尚非無因，茲為顧及被告之權益，本院採
    最有利於被告之認定，以被告販賣毒品安非他命予子○○計
    七次，價格四千元一次、三千元五次、二千元一次。(四)證人
    丁○○於九十四年一月十二日警詢時供稱：九十四年一月十
    一日為警在台中市○區○○路一七八巷十三之四號六樓伊與
    壬○○同住處查獲之毒品海洛因、安非他命是伊的，是伊幫
    被告（綽號「阿強」）儲值遊戲點數及儲值電話，向被告換
    得的，價格隨被告訂，之前伊曾使用盜刷購得之遊戲點數或
    電話儲值卡，向被告交換毒品海洛因、安非他命施用等語，
    並於九十四年二月二十五日偵查中結證稱：伊有提供「大番
    薯」、「土撥鼠」網路遊戲點數給被告使用，方式是伊以他
    人信用卡刷卡後，由遊戲公司直接將點數加到指定的遊戲帳
    戶內，遊戲帳戶均是被告提供，代價是由被告提供安非他命
    給伊施用，數量不定，全看被告自己決定，被告是到伊學士
    路住處提供安非他命給伊施用，伊再交給被告遊戲點數使用
    等語，復於本院審理行交互詰問時結證稱：伊在警詢時有筆
    錄所載內容之供述等語；且證人壬○○於九十四年一月十二
    日警詢時供稱：九十四年一月十一日為警在台中市○區○○
    路一七八巷十三之四號六樓伊與丁○○同住處查獲之毒品海
    洛因、安非他命是丁○○的，而該毒品海洛因、安非他命是
    被告給丁○○的等語，並於九十四年三月三日偵查中結證稱
    ：伊有使用毒品海洛因，該毒品海洛因是丁○○向被告拿的
    ，是丁○○向伊說，其幫被告繳電話費及買電腦遊戲點數，
    被告則提供毒品海洛因給丁○○，伊見過被告等語，復於本
    院審理行交互詰問時結證稱：伊在偵查中所述內容實在，伊
    是請丁○○向被告拿毒品海洛因，丁○○向伊說沒問題，要
    用電話儲值卡及遊戲點數向被告交換就可以，伊共向丁○○
    拿了毒品海洛因約四、五次，每次一小包等語；參以被告於
    九十四年二月三日偵查中供稱：伊自九十三年十一月底至同
    年十二月中旬止，在台中市○區○○路一七八巷十三之四號
    六樓丁○○與壬○○同住處，因丁○○幫伊修理電腦，曾提
    供毒品海洛因約三、四次給其二人施用等語。足見被告確自
    九十三年十一月底某日起至同年十二月中旬某日止，在台中
    市○區○○路一七八巷十三之四號六樓丁○○住處，由丁○○利用進入電信公司或網路遊戲公司之網站，盜刷他人信用
    卡用以繳交被告之行動電話通話費用，或幫被告儲值網路遊
    戲點數及行動電話儲值卡之方式，向被告換取（即購買）毒
    品海洛因、安非他命，而由被告將毒品海洛因販賣予丁○○
    計三次，每次一小包，及將毒品安非他命販賣予丁○○計二
    次，每次一小包（販賣毒品海洛因、安非他命之次數，以有
    利被告之計算方式認定），而安非他命部分由丁○○供己施
    用，另海洛因部分則由丁○○無償轉讓予其同居女友壬○○
    施用無疑。至於證人丁○○於本院審理行交互詰問時復結證
    稱：伊曾盜刷別人信用卡來購買遊戲網路點數，但不曾拿遊
    戲網路點數及電話儲值卡向被告交換毒品，因伊有幫被告修
    理電腦，曾在伊住處向被告索取海洛因四、五次等語，無非
    附和被告之詞，尚不足採。此外，復有搜索票、搜索扣押筆
    錄、扣押物品目錄表附卷及如附表二所示第一級毒品海洛因
    計八十三包（合計淨重四六七點六一公克，空包裝重四一點
    九一公克；該白粉八十三包，經送請法務部調查局鑑定結果
    ，均含有海洛因成分，有該局鑑定通知書附卷可稽）、如附
    表三所示第二級毒品安非他命十四包（總淨重一四四點零六
    公克，驗餘淨重一四三點八一公克；該白色晶體十四包，經
    送請內政部警政署刑事警察局鑑定結果，均檢出甲基安非他
    命成分，有該局鑑定書二份附卷可稽）、如附表四所示販賣
    第一級毒品所得三萬八千元、販賣第二級毒品所得二萬一千
    元、手提袋一只（被告所有供裝販賣第一級毒品海洛因用）
    、研磨器一個（被告所有供研磨第一級毒品海洛因用）、糖
    二包（重量分別為十五公克、二十八公克，被告所有供摻第
    一級毒品海洛因用）、電子磅秤二個（被告所有供秤第一級
    毒品海洛因、第二級毒品安非他命分裝重量用）、分裝袋二
    包（被告所有供分裝第一級毒品海洛因、第二級毒品安非他
    命用）扣案足憑。又按毒品海洛因、安非他命均物稀價昂，
    從事販毒業者，既須冒被取締判處重刑之危險，苟無利可圖
    ，縱屬至愚，亦無人為之，參以被告先購入量多之毒品海洛
    因、安非他命，並將毒品海洛因摻入糖加以稀釋，再將毒品
    海洛因、安非他命分裝成重量不等之包裝以供販賣，足見被
    告顯有從買入再分裝出售轉手間獲取價差牟利，而有營利之
    意圖甚明。是被告所辯，無非事後卸責之詞，不足採信，事
    證明確，其犯行堪以認定。
二、核被告丙○○販賣第一級毒品海洛因予辛○○、戊○○、丁○○及販賣第二級毒品安非他命予子○○、丁○○之所為，
    係犯毒品危害防制條例第四條第一項之販賣第一級毒品罪及
    同條例第四條第二項之販賣第二級毒品罪。公訴意旨另以被
    告基於意圖販賣第一級毒品海洛因之概括犯意，自九十三年
    五、六月間之某日起至九十四年二月一日止，在台中市區，
    以其0000000000、0000000000、0000000000、0000000000、
    0000000000等號碼之行動電話與乙○○等不特定人聯繫，其
    等在電話中以「女人」或「幼的」等暗語表示交易海洛因之
    方式，以每公克五千元之代價連續販賣海洛因予乙○○約四
    十次（每次一千元）、庚○○數十次（每次七、八千元）、
    己○○一百餘次（每次四千元至八千元不等）及真實姓名年
    籍不詳綽號「大圈仔」、「阿和」、「阿聲」及「阿俊」等
    人多次，並約定在台中市○○路○○路口、文心路青海路口
    、台中港路忠明路口、台中港路漢口路口、青海路漢口路口
    、青海路河南路口等處交付毒品海洛因得逞，因認被告涉犯
    毒品危害防制條例第四條第一項之販賣第一級毒品罪嫌等語
    。惟按犯罪事實應依證據認定之，無證據不得認定犯罪事實
    ；又被告之自白，不得作為有罪判決之唯一證據，仍應調查
    其他必要之證據，以察其是否與事實相符，刑事訴訟法第一
    百五十四條第二項、第一百五十六條第二項分別定有明文。
    經查：(一)證人乙○○於九十四年二月十三日警詢時固供稱：
    伊自九十三年十月上旬某日起至九十四年一月底某日止，先
    以所持用0000000000號行動電話與被告所持用0000000000號
    行動電話聯絡欲購買毒品海洛因，並約定在台中市○○路與
    文心路口、台中港路與忠明路口等處交易，然後由被告將毒
    品海洛因一小包（重量不等）販賣予伊，價格一千元或二千
    元不等，伊平均每隔二、三天向被告購買一次，共購買約有
    四十次左右等語，惟依被告所持用0000000000號行動電話監
    聽譯文所示，監聽期間自九十三年十二月十七日起至九十四
    年一月十五日止，若證人乙○○確平均每隔二、三天向被告
    購買毒品海洛因一次，並以所持用0000000000號行動電話與
    被告所持用0000000000號行動電話聯絡購買毒品海洛因事宜
    ，何以該期間之監聽紀錄，均無證人乙○○以所持用000000
    0000號行動電話與被告所持用0000000000號行動電話聯絡購
    買毒品海洛因事宜之通話內容，可見證人乙○○上開警詢之
    供述，實有疑問，又為被告始終否認有販賣毒品海洛因予證
    人乙○○之情事，是尚難僅憑證人乙○○上開有瑕疵之供述
    ，遽以推定被告確有販賣毒品海洛因予乙○○之犯行。(二)證
    人庚○○於九十四年二月二十三日警詢時雖供稱：伊以所持
    用0000000000號行動電話與被告所持用0000000000、000000
    0000、0000000000號行動電話聯絡購買毒品海洛因，共向被
    告買過幾十次，每次七、八千元，最近一次購買之時間、地
    點已忘記等語，惟證人庚○○於九十四年二月二十三日偵查
    中則供稱：伊與被告只見過面不熟，並未向被告買過毒品海
    洛因，但曾透過伊弟弟跟被告拿過毒品海洛因等語，且嗣於
    九十四年三月九日偵查中結證稱：伊看過被告一次，但並未
    向被告買過毒品海洛因等語，又於本院審理時結證稱：伊確
    實未向被告買過毒品海洛因等語，復為被告始終否認有販賣
    毒品海洛因予證人庚○○之情事，是自難僅憑證人庚○○上
    開前後不一之供證述，遽以推定被告確有販賣毒品海洛因予
    庚○○之犯行。(三)證人己○○於九十四年二月十八日警詢時
    雖供稱：伊自九十三年六月上旬某日起至九十四年一月中旬
    某日止，先以所持用0000000000號行動電話與被告所持用00
    00000000、0000000000、0000000000號行動電話聯絡欲購買
    毒品海洛因，並約定在台中市○○路與河南路口、台中港路
    與忠明路口等處交易，然後由被告將毒品海洛因一小包（重
    量不等）販賣予伊，價格四千元或八千元不等，伊每天向被
    告購買一次，共購買一百多次以上等語，惟證人己○○於本
    院審理行交互詰問時則結證稱：伊未曾向被告購買毒品海洛
    因，伊施用毒品海洛因是向綽號「阿忠」拿的等語，又為被
    告始終否認有販賣毒品海洛因予證人己○○之情事，參以依
    證人己○○上開警詢之供述，其既供稱每天均向被告購買毒
    品海洛因一次，價格四千元或八千元不等，則其購買期間係
    自九十三年六月上旬某日起至九十四年一月中旬某日止，已
    有七個月之久，花費購買毒品海洛因款項至少達八十四萬元
    ，而證人己○○（七十一年十二月二十七日出生）年僅二十
    二歲，何來如此多款項，實有疑問，是亦難僅憑證人己○○
    上開前後不一而有瑕疵之供證述，遽以推定被告確有販賣毒
    品海洛因予己○○之犯行。(四)被告於九十四年二月三日初次
    偵查中固供稱：海洛因伊以一公克五千元賣給客人，安非他
    命均是自己施用沒有販賣，伊自九十三年五、六月間開始販
    賣毒品，賣給朋友綽號「大圈仔」、「阿和」、「阿聲」、
    「阿俊」等人，伊賣到九十四年二月一日等語，惟於嗣後偵
    查中及本院審理時均否認上情，又無綽號「大圈仔」、「阿
    和」、「阿聲」、「阿俊」等人之真實姓名、年籍資料可供
    查證，是尚難僅憑被告於初次偵查中唯一之自白，遽以推定
    被告確有販賣毒品海洛因予綽號「大圈仔」、「阿和」、「
    阿聲」、「阿俊」等人之犯行。因公訴意旨認此部分與被告
    前開販賣第一級毒品有罪部分，有連續犯之裁判上一罪關係
    ，爰不另為無罪之諭知。被告供販賣而持有第一、二級毒品
    之低度行為，應為其販賣第一、二級毒品之高度行為所吸收
    ，均不另論罪。被告先後多次販賣第一、二級毒品之犯行，
    均時間緊接，犯罪構成要件相同，顯皆係基於概括犯意為之
    ，應依連續犯之規定各以一罪論，並均依法加重其刑（所犯
    販賣第一級毒品罪，其法定本刑為死刑或無期徒刑部分，所
    犯販賣第二級毒品罪，其法定本刑為無期徒刑部分，均依法
    不得加重）。被告所犯上開二罪，犯意各別，犯罪構成要件
    不同，應予分論併罰。查被告於九十年間因毒品危害防制條
    例案件，經本院分別判處有期徒刑五月、七月，並定應執行
    有期徒刑十月確定，於九十二年七月一日縮短刑期執行完畢
    ，有台灣高等法院被告全國前案紀錄表附卷可考，其於五年
    內再犯本件有期徒刑以上之上開二罪，均為累犯，均應依法
    加重其刑（所犯販賣第一級毒品罪，其法定本刑為死刑或無
    期徒刑部分，所犯販賣第二級毒品罪，其法定本刑為無期徒
    刑部分，均依法不得加重），並依規定遞加。次查被告因一
    時貪念而販賣第一級毒品海洛因及第二級毒品安非他命，致
    罹重典，然其所販賣第一、二級毒品之次數及數量，尚非龐
    大，且所得財物非鉅，無非係為圖供自己施用毒品海洛因之
    需（其施用第一、二級毒品部分，業經本院判處有期徒刑十
    月、七月，並定應執行有期徒刑一年四月確定，現正在監執
    行中，有台灣高等法院被告全國前案紀錄表及台灣台中地方
    法院檢察署檢察官執行指揮書附卷可稽），其犯罪情狀，尚
    非不可憫恕，若處以法定最低度之刑，猶嫌過重，爰均依刑
    法第五十九條規定酌量減輕其刑，並依規定先遞加再減。爰
    審酌被告犯罪之動機、目的、手段、犯罪所生危害及犯罪後
    態度等一切情狀，分別量處如主文所示之刑，並定其應執行
    刑，且就所犯販賣第一級毒品部分，依犯罪之性質，認有褫
    奪公權之必要，併宣告褫奪公權五年，以資懲儆。扣案如附
    表二所示第一級毒品海洛因、如附表三所示第二級毒品安非
    他命，依毒品危害防制條例第十八條第一項前段規定均應予
    宣告沒收銷燬之；扣案如附表四所示之物，依同條例第十九
    條第一項規定均應予宣告沒收。至於扣案之其餘現金五十一
    萬元，雖係被告所有，惟尚乏證據足認係被告販賣第一、二
    級毒品所得之財物，爰不予宣告沒收；另扣案之行動電話七
    支，雖部分為被告販賣第一、二級毒品聯絡之工具，然併供
    被告與他人一般通訊之用，又非違禁物，爰亦不予宣告沒收
    ；又扣案之客戶電話名冊十一張，雖係被告所有，惟依該名
    冊所載，其中所知者僅證人辛○○、戊○○、乙○○之0000
    000000、0000000000、0000000000號行動電話號碼，其餘所
    載均不知係何人之行動電話號碼，且證人辛○○、戊○○係
    先以所持用上開號碼行動電話與被告所持用行動電話聯絡購
    買毒品海洛因事宜，已如前述，尚難認該客戶電話名冊十一
    張係供被告販賣第一、二級毒品犯罪所用之物，爰亦不予宣
    告沒收；再被告販賣第一、二級毒品予丁○○部分，因丁○○拒供出幫被告繳納行動電話通話費及幫被告儲值網路遊戲
    點數、行動電話儲值卡之金額若干，致無法計算此部分被告
    販賣第一、二級毒品所得金額，故無法宣告沒收，併此敘明
    。
三、據上論斷，應依刑事訴訟法第二百九十九條第一項前段、毒
    品危害防制條例第四條第一項、第二項、第十八條第一項前
    段、第十九條第一項、刑法第十一條、第五十六條、第四十
    七條、第五十九條、第五十一條第五款、第三十七條第二項
    ，判決如主文。
本案經檢察官劉海倫到庭執行職務
中　　華　　民　　國　　94　　年　　10　　月　　28　　日
                  刑事第八庭  審判長法  官  朱光國
                                    法  官  鍾堯航
                                    法  官  洪俊誠
上正本證明與原本無異。
如不服本判決，應於送達後十日內向本院提出上訴狀（須附繕本
），上訴於台灣高等法院台中分院。
                                    書記官  鄭晉發
中　　華　　民　　國　　94　　年　　10　　月　　28　　日
附表一：被告販賣第一、二級毒品一覽表
┌─┬──────────┬────┬────────────────┐
│編│  販賣時間、地點    │販賣對象│      販賣之方式、次數、價格    │
│號│                    │        │                                │
├─┼──────────┼────┼────────────────┤
│1.│自九十三年十一月上旬│辛○○  │先由辛○○以所持用0000000000號行│
│  │某日起至九十四年一月│        │動電話與丙○○所持用0000000000、│
│  │九日止；台中市台中港│        │0000000000號行動電話聯絡欲購買第│
│  │路與忠明路口、台中港│        │一級毒品海洛因，再由丙○○將毒品│
│  │路與漢口路口、青海路│        │海洛因販賣予辛○○計二十次，每次│
│  │與漢口路口等處      │        │一小包（重量不等），價格一萬四千│
│  │                    │        │元一次、二千元一次、一千元十八次│
│  │                    │        │。                              │
├─┼──────────┼────┼────────────────┤
│2.│九十三年十一月上旬某│戊○○  │先由戊○○以所持用0000000000號行│
│  │日、九十三年十二月十│        │動電話與丙○○所持用0000000000、│
│  │七日、九十四年二月一│        │0000000000、0000000000號行動電話│
│  │日；台中市○○路與文│        │聯絡欲購買第一級毒品海洛因，再由│
│  │心路口              │        │丙○○將毒品海洛因販賣予戊○○計│
│  │                    │        │三次，每次一小包（重量不等），價│
│  │                    │        │格二千元一次、一千元二次。      │
├─┼──────────┼────┼────────────────┤
│3.│自九十三年十一月底某│丁○○  │由丁○○利用進入電信公司或網路遊│
│  │日起至同年十二月中旬│        │戲公司之網站，盜刷他人信用卡用以│
│  │某日止；台中市北區學│        │繳交丙○○之行動電話通話費用，或│
│  │士路一七八巷十三之四│        │幫丙○○儲值網路遊戲點數及行動電│
│  │號六樓丁○○住處    │        │話儲值卡之方式，向丙○○換取（即│
│  │                    │        │購買）第一級毒品海洛因、第二級毒│
│  │                    │        │品安非他命，而由丙○○將毒品海洛│
│  │                    │        │因販賣予丁○○計三次，每次一小包│
│  │                    │        │，及將毒品安非他命販賣予丁○○計│
│  │                    │        │二次，每次一小包，而安非他命部分│
│  │                    │        │由丁○○供己施用，另海洛因部分則│
│  │                    │        │由丁○○無償轉讓予其同居女友曾莉│
│  │                    │        │莎施用。                        │
├─┼──────────┼────┼────────────────┤
│4.│自九十三年十月中旬某│子○○  │先由子○○以所持用0000000000號行│
│  │日起至九十三年十二月│        │動電話與丙○○所持用0000000000、│
│  │十三日止；台中市青海│        │0000000000、0000000000號行動電話│
│  │路與文心路口之麥當勞│        │聯絡欲購買第二級毒品安非他命，再│
│  │前                  │        │由丙○○將毒品安非他命販賣予魏正│
│  │                    │        │崙計七次，每次一小包（重量不等）│
│  │                    │        │，價格四千元一次、三千元五次、二│
│  │                    │        │千元一次。                      │
└─┴──────────┴────┴────────────────┘
附表二：
第一級毒品海洛因計八十三包（合計淨重四六七點六一公克，空
包裝重四一點九一公克）
附表三：
第二級毒品安非他命十四包（總淨重一四四點零六公克，驗餘淨
重一四三點八一公克）
附表四：
販賣第一級毒品所得新台幣三萬八千元、販賣第二級毒品所得新
台幣二萬一千元、手提袋一只（被告所有供裝販賣第一級毒品海
洛因用）、研磨器一個（被告所有供研磨第一級毒品海洛因用）
、糖二包（重量分別為十五公克、二十八公克，被告所有供摻第
一級毒品海洛因用）、電子磅秤二個（被告所有供秤第一級毒品
海洛因、第二級毒品安非他命分裝重量用）、分裝袋二包（被告
所有供分裝第一級毒品海洛因、第二級毒品安非他命用）
附錄論罪科刑法條：
毒品危害防制條例第4條第1、2項：
製造、運輸、販賣第一級毒品者，處死刑或無期徒刑；處無期徒
刑者，得併科新臺幣 1 千萬元以下罰金。
製造、運輸、販賣第二級毒品者，處無期徒刑或 7 年以上有期徒
刑，得併科新臺幣 7 百萬元以下罰金。
